【裁判字號】    99,訴,1407
【裁判日期】    991027
【裁判案由】    違反毒品危害防制條例
【裁判全文】
臺灣臺南地方法院刑事判決              99年度訴字第1407號
公  訴  人  臺灣臺南地方法院檢察署檢察官
被      告  乙○○
上列被告因違反毒品危害防制條例案件，經檢察官提起公訴（九
十九年度撤緩毒偵字第一四二號），被告於準備程序中就被訴事
實為有罪之陳述，經本院合議庭裁定由受命法官獨任進行簡式審
判程序，判決如下：
    主  文
乙○○施用第一級毒品，累犯，處有期徒刑捌月。
    犯 罪 事 實 及 理 由
一、犯罪事實：乙○○前於民國九十年間因施用毒品案件，經本
    院以九十年度毒聲字第二三六八號裁定送觀察、勒戒後，認
    有繼續施用毒品之傾向，又經本院以九十年度毒聲字第二五
    四○號裁定令入戒治處所施以強制戒治，嗣於九十一年十二
    月八日強制戒治期滿執行完畢，並由臺灣臺南地方法院檢察
    署檢察官於九十二年二月十八日以九十二年度戒毒偵字第二
    三號為不起訴之處分確定。又因犯施用第一級及第二級毒品
    案件，經本院九十四年度訴字第一二０三號判決判處有期徒
    刑一年二月、六月確定（下稱第一罪、第二罪），因犯恐嚇
    案件，經本院以九十四年度簡字第二九一九號判決判處有期
    徒刑四月確定（下稱第三罪），另犯竊盜案件，經本院以九
    十六年度簡字第八０三號判決判處有期徒刑四月確定，上揭
    第一罪至第三罪經定應執行有期徒刑一年十月確定，並與第
    四罪接續執行，於九十六年五月十四日縮短刑期假釋付保護
    管束出監，於九十六年十二月三十日保護管束期滿未經撤銷
    視為執行完畢。詎仍不知悔改，於前開強制戒治執行完畢五
    年內已再犯施用毒品犯行後，仍基於施用第一級毒品之犯意
    ，於九十八年四月一日晚間九時許，在臺南縣鹽水鎮大豐里
    之農田旁，以將海洛因置入針筒後加水注射之方式，施用第
    一級毒品海洛因一次。嗣於九十八年四月二日上午九時許，
    為警在臺南縣新營市○○街、中興路口盤查，乙○○於有偵
    查權限之機關發覺前，即主動向有偵查權限之警員自首自己
    上揭施用第一級毒品海洛因之事實，且經警得其同意採尿送
    驗，尿液檢驗結果確實呈嗎啡陽性反應。
二、證據：
    本件證據除引用檢察官起訴書之記載外（如附件），並補充
    「被告乙○○於本院之自白」。
三、本件係經被告乙○○於準備程序當庭表示認罪，而經本院裁
    定以簡式審判程序加以審理，則依據刑事訴訟法第二百七十
    三條之二、同法第一百五十九條第二項之規定，不適用傳聞
    法則有關限制證據能力之相關規定。
四、查被告曾有上開犯罪事實欄所載之強制戒治執行紀錄，於強
    制戒治執行完畢釋放後五年內，又因於九十四年三月間之某
    日起至同年八月八日晚上十時許止，連續施用第一級毒品，
    以及自九十四年四月間之某日起至九十四年八月八日晚上十
    一時許止，連續施用第二級毒品，經本院以九十四年度訴字
    第一二０三號判決判處有期徒刑一年二月、六月，應執行有
    期徒刑一年六月確定，有上揭案件判決、臺灣高等法院被告
    前案紀錄表各一份在卷可參，是被告於強制戒治執行完畢釋
    放後，於五年內已再犯施用毒品罪，經依法追訴處罰，縱其
    本次再度施用毒品之時間，在初犯經強制戒治執行完畢釋放
    五年以後，已不合於「五年後再犯」之規定，且因已於「五
    年內再犯」，顯見其再犯率甚高，原實施強制戒治已無法收
    其實效，即應依毒品危害防制條例第十條處罰，則檢察官據
    以向本院提起公訴，即無不合，附此敘明。
五、查海洛因屬毒品危害防制條例第二條第二項第一款所列之第
    第一級毒品，故核被告所為，係犯毒品危害防制條例第十條
    第一項之施用第一級毒品罪。被告因施用第一級毒品海洛因
    而持有海洛因之低度行為，為其施用之高度行為所吸收，不
    另論罪。再被告於九十八年四月二日上午為警攔查時，即主
    動向員警坦承有施用第一級毒品海洛因犯行，有其警詢筆錄
    在卷可稽，參以被告事後並未逃避偵審之事實，應認其上揭
    施用第一級毒品海洛因犯行，合於自首之要件，爰依法減輕
    其刑。又被告有上開犯罪事實欄所載之犯罪科刑及執行完畢
    紀錄，有臺灣高等法院被告前案紀錄表附卷足參，其受徒刑
    之執行完畢後，五年內故意再犯本件有期徒刑以上之罪，為
    累犯，應依刑法第四十七條第一項規定加重其刑，並依法先
    加後減之。爰審酌被告前曾因施用毒品觸法，仍不知悛悔，
    又施用足以導致精神障礙、性格異常，甚至造成生命危險之
    毒品，戕害一己之身體健康，對社會治安可能之危害程度非
    微，惟其犯罪後尚能坦承犯行等一切情狀，量處如主文所示
    之刑。至檢察官雖具體求處被告有期徒刑十一月，惟本院審
    酌被告刑法第五十七條各款所臚列情事，並考量被告自首施
    用第一級毒品、施用毒品本質上係戕害自身健康之行為，尚
    未嚴重破壞社會秩序或侵害他人權益，認為科處如主文所示
    之刑即可達罰當其罪之目的，檢察官之求刑稍屬過重，附予
    敘明。
據上論斷，應依刑事訴訟法第二百七十三條之一第一項、第二百
九十九條第一項前段、第三百十條之二、第四百五十四條第二項
，毒品危害防制條例第十條第一項，刑法第十一條前段、第六十
二條前段、第四十七條第一項，判決如主文。
本案經檢察官甲○○到庭執行職務。
中    華    民    國    99    年    10    月    27    日
                  刑事第十二庭  法  官  黃琴媛
以上正本證明與原本無異。
如不服本判決應於收受本判後10日內向本院提出上訴書狀，並應
敘述具體理由。其未敘述上訴理由者，應於上訴期間屆滿後20日
內向本院補提理由書狀（均須按他造當事人之人數附繕本）「切
勿逕送上級法院」。
                                書記官  曾國華
中    華    民    國    99    年    10    月    27    日
附錄本判決論罪法條
毒品危害防制條例第10條
施用第一級毒品者，處 6 月以上 5 年以下有期徒刑。
施用第二級毒品者，處 3 年以下有期徒刑。

司法院資訊處製作；財團法人民間司法改革基金會備份。
